
{| class="wikitable" 
 |-
 ! Stem
 ! Category 
 ! Type 
 ! Gloss 
 ! Trans

|-
| ta || vblex || irregular || give || tv
|-
| ħa || vblex || irregular || take || tv
|-
| ra || vblex || irregular || see || tv
|-
| qal || vblex || irregular || say || tv
|-
| ġie || vblex || irregular || come || tv
|-
| mar || vblex || irregular || go || tv
|-
| kiel || vblex || irregular || eat || tv
|-
| wera || vblex || irregular || show || tv
|-
| ntwera || vblex || irregular || be٠shown || iv
|-
| emmen || vblex || irregular || believe || iv
|-
| kien || vaux || irregular || be || iv
|-
| kellu || vaux || irregular || have || iv
|}
